臺灣臺南地方法院刑事判決
110年度交簡上字第193號
上  訴  人  臺灣臺南地方檢察署檢察官
被      告  高振瑋



上列上訴人因被告過失傷害案件，不服本院中華民國110年9月8
日第一審簡易判決（110年度交簡字第1469號，聲請簡易判決處
刑書案號：110年度調偵字第796號）提起上訴，本院管轄之第二
審合議庭判決如下：  
    主  文
上訴駁回。
高振瑋緩刑貳年，高振瑋應給付陳俊翰新臺幣肆萬元（給付方法
：高振瑋應自民國一一一年七月起，按月為期，共捌期，按月於
每月二十五日前匯款新臺幣伍仟元至附件二所示陳俊翰帳戶，至
清償為止，如一期未付，視為全部到期）。
    事實及理由
一、本判決理由所援用之證據資料（含供述證據及非供述證據）
    ，被告、檢察官於本院審理時同意作為證據，依刑事訴訟法
    第159條之5第1項規定，認均有證據能力。本案經本院審理
    結果，認第一審判決以被告係犯刑法第284條前段之過失傷
    害罪，並以被告符合自首規定，爰依刑法第62條前段之規定
    減輕其刑，原審認事用法、量刑均無不當，應予維持，除證
    據部分補充「被告於本院審理程序之自白」外，餘均引用第
    一審簡易判決書記載之事實、證據及理由（如附件一）。
二、檢察官固依告訴人請求提起上訴，並指稱原審量刑過輕等語
    。然關於刑之量定，係實體法上賦予法院得為自由裁量之事
    項，倘其未有逾越法律所規定之範圍，除顯有失出入等科罰
    與罪責不相當之情形外，應予尊重，不得任意加以指摘。經
    查，原審業已就刑法第57條規定例示敘明所審酌之各該情事
    ，考量被告疏未注意遵守相關之道路交通法規，因其疏失肇
    致交通事故之發生，致告訴人受傷，殊為不該，惟念被告犯
    後已坦承有過失，尚有悔意，兼衡被告之過失情節為上開事
    故之肇事主因，告訴人就事故之發生亦與有過失，並參酌告
    訴人之傷勢情況、被告尚未賠償告訴人之客觀情形，暨被告
    自陳學歷為高職畢業，現從事臨時性之廚師工作，無人需其
    扶養或照顧（參原審卷第75頁）之智識程度及家庭生活狀況
    等一切情狀，以被告之責任為基礎，在適法範圍內行使其量
    刑之裁量權，並未逾越法定刑度，亦無量刑顯然失當等裁量
    權濫用之情形。本院經核原判決認事用法，並無不合，量處
    被告「拘役50日，如易科罰金，以新臺幣1000元折算1日」
    亦稱妥適。從而，上訴意旨指摘本案量刑過輕，自非有理，
    應予駁回。
三、被告雖曾因詐欺案件，經法院判處有期徒刑4月確定，於民
    國106年6月26日執行完畢，然其於執行完畢後，五年以內未
    曾因故意犯罪受有期徒刑以上刑之宣告，此有臺灣高等法院
    被告前案紀錄表可稽，其因一時失慮，致罹刑章，然犯罪後
    坦承犯行，其經此偵、審教訓後，應知所警惕，信無再犯之
    虞，且被告已與告訴人成立和解，有如附件二所示調解筆錄
    可按，告訴人請求給予被告緩刑機會，故本院認所宣告之刑
    以暫不執行為適當，依刑法第74條第1項第2款之規定宣告緩
    刑2 年，以啟自新。又按「緩刑宣告，得斟酌情形，命犯罪
    行為人向被害人支付相當數額之財產或非財產上之損害賠償
    。」，刑法第74條第2項第3款亦定有明文，本件被告既需向
    本案告訴人支付如附件二所示調解筆錄金額，為確保被告能
    如期履行附件二之條件，以維告訴人權益，故本院考量上開
    各項情狀後，認於被告緩刑期間課予如附件二調解筆錄之負
    擔，乃為適當，而被告迄至宣判日止，尚有8期共計新臺幣4
    萬元未給付告訴人，爰併予宣告之【被告應給付告訴人4萬
    元，給付方法：自民國111年7月起，按月為期，共8期，按
    月於每月25日前匯款5千元至附件二所示陳俊翰帳戶】。另
    依刑法第75條之1第1項第4款規定，被告如有違反本院所定
    前開主文所示命其所為之事項情節重大，足認原宣告之緩刑
    難收預期效果，而有執行刑罰之必要者，得撤銷緩刑之宣告
    ，附此敘明。
據上論斷，應依刑事訴訟法第455之1第1項、第3項、第364條、
第368條、第373條，刑法第74條第1項第2款、第2項第3款，判決
如主文。　　
本案經檢察官周文祥聲請簡易判決處刑，檢察官蘇聖涵到庭執行
職務。
中　　華　　民　　國　　111 　年　　6 　　月　　30　　日
　　　　　　　　　刑事第八庭  審判長法　官 鄭燕璘
　　　　　　　　　                  法  官 陳碧玉
　　　　　　　　　                  法  官 郭瓊徽
以上正本證明與原本無異。
不得上訴。
                                    書記官 王珮君
中　　華　　民　　國　　111 　年　　6 　　月　　30　　日
附錄：
中華民國刑法第284條
因過失傷害人者，處1年以下有期徒刑、拘役或10萬元以下罰金
；致重傷者，處3年以下有期徒刑、拘役或30萬元以下罰金。